臺灣苗栗地方法院刑事判決　　　　　　　 94年度易字第476號
公　訴　人　臺灣苗栗地方法院檢察署檢察官
被　　　告　乙○○　41歲民.
　　　　　　　　　　　押)
被　　　告　丙○○
上列被告因妨害公務等案件，經檢察官提起公訴（94年度偵字第
1948號），本院合議庭裁定後，改依簡式審判程序判決如下：
    主  文
乙○○共同對於公務員依法執行職務時，施強暴，處有期徒刑伍
月，如易科罰金以佰元折算壹日。又以加害生命之事，恐嚇他
人致生危害於安全，處有期徒刑肆月，如易科罰金，以佰元折
算壹日；扣案番刀壹把沒收。又服用酒類，不能安全駕駛動力交
通工具而駕駛，處有期徒刑貳月，如易科罰金，以佰元折算壹
日。應執行有期徒刑拾月，如易科罰金，以佰元折算壹日；扣
案番刀壹把沒收。
丙○○共同對於公務員依法執行職務時，施強暴，累犯，處有期
徒刑陸月，如易科罰金以佰元折算壹日。
　　事  實
一、乙○○前曾因殺人未遂案件，經法院判處有期徒刑5年2月，
    甫於民國88年9月9日假釋期滿未經撤銷視為執行完畢（未構
    成累犯）。丙○○前曾因公共危險案件，經本院判處有期徒
    刑5月，於91年6月30日確定，並於92年4 月15日執行完畢。
    詎乙○○與丙○○竟於酒後，未達心神喪失或精神耗弱之程
    度，為下列行為：(一)乙○○於94年5 月27日下午，在苗栗縣
    泰安鄉梅園村梅園派出所對面之卡拉ok店飲用米酒後，已達
    不能安全駕駛動力交通工具之程度，竟於同日下午5 時54分
    許，駕駛車號8G－6578號之自用小貨車，由苗栗縣泰安鄉梅
    園村49號己○○住宅前之空地，欲迴轉行駛苗61線，詎僅行
    駛約90公尺至泰安鄉梅源村6 鄰天狗17號之己○○住宅前，
    即因不勝酒力致撞擊己○○前開住宅之圍牆及水管，並再將
    該車駛至梅園派出所前停放，經警對乙○○進行酒精測試，
    發現乙○○吐氣時所含酒精成份高達每公升1.00毫克。(二)乙○○因前揭車禍之事與己○○發生爭吵，竟於同日下午6 時
    許將前開車輛停妥後，即持一把原住民之長刀繫於腰際，走
    至己○○上開住宅前與己○○爭吵，乙○○另基於恐嚇之犯
    意，將長刀拔出揮舞並以「要將己○○殺掉」等語恐嚇己○○，致己○○心生畏懼，而生危害於己○○生命之安全。(三)
    乙○○與其弟丙○○均明知身著警察制服之員警甲○○，係
    據報前來現場處理糾紛，正依法執行職務之公務員，於同日
    下午6 時10分許，警員甲○○將乙○○制伏之際，乙○○與
    丙○○另基於妨害公務之共同犯意聯絡，由丙○○出手將正
    制伏丙○○之員警甲○○推倒，再與乙○○共同將員警甲○○反壓在地上，一人壓住甲○○之身體、勒住之脖子，並以
    手攻擊甲○○之頭部，致甲○○受有頭部外傷、右頸部擦傷
    之傷害（傷害部份未據告訴），另一人則壓住甲○○臀部，
    使其無法翻身，而妨害員警甲○○執行公務。
二、案經己○○訴由苗栗縣警察局大湖分局報請台灣苗栗地方法
    院檢察署檢察官偵查起訴。
　　理  由
一、上揭犯罪事實，業據被告乙○○、丙○○於本院審理時坦承
    不諱，核與被害人甲○○於偵查中證述（參見94年度偵字第
    19 48號偵查卷第80頁），告訴人己○○於警詢、偵訊中之
    指述（參見同上偵查卷第31、32、83頁），證人丁○○、戊○○警詢（參見同前偵查卷第33至35頁）及偵查中證述（參
    見同前偵查卷第82、85頁）之情節相符；此外，復有現場查
    扣之番刀一把（參見本院卷附扣押物品清單）、被告乙○○
    之酒精濃度測試單（參見同前偵查卷第44頁）、大千綜合醫
    院丙種診斷證明書（參見同前偵查卷第42頁）各一紙，照片
    7 張（參見同前偵查卷第47、48、97、99頁）在卷可資佐證
    ，足見被告二人自白與事實相符，堪信為真實，本件事證明
    確，被告二人犯行洵堪認定。又查被告乙○○當時雖係飲酒
    後為上揭恐嚇及妨害公務行為，丙○○亦於飲酒後為上揭妨
    害公務行為，惟被告乙○○於警詢時供稱：有喝酒但沒有醉
    ，且知道駕車撞壞己○○之圍牆與水管等語。被告丙○○亦
    自承：知道前來處理的警察著警察制服等語，是依被告二人
    當時之情況，並未達於心神喪失或精神耗弱之程度，附此敘
    明。
二、核被告乙○○所為，係犯刑法第185 條之3 服用酒類致不能
    安全駕駛動力交通工具而駕駛罪、第305 條之恐嚇危害安全
    罪及第135 條第1 項之對於公務員依法執行職務時施強暴罪
    。被告丙○○所為，係犯刑法第135 條第1 項之對於公務員
    依法執行職務時施強暴罪。被告乙○○、丙○○2 人在警察
    執行職務時，共同施強暴行為，渠二人間有犯意聯絡及行為
    分擔，均為共同正犯。另被告乙○○所犯上揭三罪間，犯意
    各別，罪名不同，應分論併罰之。被告丙○○前曾因公共危
    險案件，經本院判處有期徒刑5 月，於91年6 月30日確定，
    並於92年4 月15日執行完畢，有台灣高等法院被告全國前案
    紀錄表一份在卷可按，其於執行完畢後五年內再犯本件有期
    徒刑以上之罪，為累犯，依法加重其刑。爰審酌被告乙○○
    前有殺人未遂暴力前科，被告二人犯罪之動機、目的、手段
    、所生損害、明知員警係依法執行職務，竟毆打員警，並造
    成員警甲○○前揭傷害，影響公權力之執行，犯後復未與被
    害人達成和解，惟到庭後坦承犯行，犯後態度良好等一切情
    狀，分別量處如主文所示之刑，併諭知易科罰金折算之標準
    及定執行之刑。扣案之番刀（開山刀）1 把，係被告乙○○
    所有供本案犯罪所用之物，業據被告乙○○供承明確，爰依
    刑法第38條第1 項第2 款之規定，諭知沒收。
據上論斷，應依刑事訴訟法第273 條之1 第1 項，第299 條第1
項前段，刑法第28條、第135 條第1 項、第185 條之3 、第305
條、第47條、第41條第1 項前段、第2 項、第51條第5 款、第38
條第1 項第2 款，罰金罰鍰提高標準條例第1 條前段、第2 條。
中　　華　　民　　國　　94　　年　　10　　月　　5 　　日
                  刑事第三庭    法　官　吳國聖
以上正本與原本無異。
如不服本判決應於送達後10日內向本院提出上訴狀（須附繕本）
。
中　　華　　民　　國　　94　　年　　10　　月　　6 　　日
   　　                     　　書記官　歐明秀
附錄法條：
刑法第135條第1項
對於公務員依法執行職務時，施強暴脅迫者，處3 年以下有期徒
刑、拘役或300 元以下罰金。
刑法第185條之3
服用毒品、麻醉藥品、酒類或其他相類之物，不能安全駕駛動力
交通工具而駕駛者，處1 年以下有期徒刑、拘役或3 萬元以下罰
金。
刑法第305條
以加害生命、身體、自由、名譽、財產之事，恐嚇他人致生危害
於安全者，處2 年以下有期徒刑、拘役或300 元以下罰金。
